【裁判字號】    98,訴,269
【裁判日期】    980430
【裁判案由】    毒品危害防制條例
【裁判全文】
臺灣板橋地方法院刑事判決               98年度訴字第269號
公  訴  人  臺灣板橋地方法院檢察署檢察官
被      告  乙○○
                    （現另案在臺灣臺北監獄臺北分監執行）
上列被告因違反毒品危害防制條例案件，經檢察官提起公訴（九
十七年度偵字第三四七０五號），本院判決如下：
    主  文
乙○○轉讓第一級毒品，累犯，處有期徒刑壹年貳月。
    事  實
一、乙○○前曾因煙毒等案件，經本院以八十三年度訴字第一七
    八號判處應執行有期徒刑三年十月確定；復因煙毒等案件，
    經臺灣高等法院以八十四年度上訴字第二一三０號判處應執
    行有期徒刑三年六月確定，另因妨害兵役案件，經法院判處
    有期徒刑四月確定，上開數罪，經臺灣高等法院以八十五年
    度聲字第一六五五號裁定更定應執行刑為有期徒刑六年，於
    民國八十六年九月十三日假釋出監付保護管束，在假釋期間
    因違反保護管束情節重大，經撤銷假釋，應執行殘刑有期徒
    刑二年六月二十二日，於九十二年五月六日縮刑期滿執行完
    畢；再因施用毒品案件，經臺灣屏東地方法院分別以九十二
    年度訴字第六七七號、九十三年度簡字第九一八號分別判處
    有期徒刑一年六月、四月確定，並裁定定應執行刑為有期徒
    刑一年九月，於九十五年一月二十五日假釋出監付保護管束
    ，於九十五年三月二十日假釋期滿未經撤銷視為執行完畢（
    以上犯罪在本案均構成累犯）。詎猶不知悔改，明知海洛因
    為毒品危害防制條例所列之第一級毒品，不得持有、轉讓，
    竟基於轉讓第一級毒品海洛因之犯意，於九十六年六月初某
    日購買數量不詳之海洛因後，將之置放在其與女友甲○○所
    同住之臺北市○○區○○路一段六五號租住處，任由甲○○
    自行取用，而將少量之海洛因無償轉讓予甲○○施用，其後
    甲○○遂於九十六年六月三日至六日，在上揭租屋處，以針
    筒注射之方式，施用海洛因四次（所涉施用海洛因罪嫌部分
    ，業經臺灣士林地方法院以九十六年度訴字第九九一號判決
    判處有期徒刑二年確定）。嗣於九十六年六月七日十二時十
    五分許，乙○○駕駛車號DY-0360 號自小客車搭載甲○○，
    行經屏東縣南州鄉○○路台糖加油站附近，為警查獲，並在
    乙○○所駕駛之自小客車上扣得其甫以新臺幣（下同）八十
    五萬元所購得之第一級毒品海洛因五包（合計淨重一百六十
    六．八七公克，純度百分之五十二．一），而甲○○於解送
    至臺灣屏東地方法院檢察署，經檢察官訊問後，始查悉上情
    。
二、案經臺灣屏東地方法院檢察署檢察官自動檢舉簽分後呈請臺
    灣高等法院檢察署檢察長令轉臺灣板橋地方法院檢察署檢察
    官偵查起訴。
    理  由
一、按被告以外之人於偵查中向檢察官所為陳述，除顯有不可信
    之情況者外，得為證據，同法第一百五十九條之一第二項定
    有明文。偵查中對被告以外之人（包括證人、鑑定人、告訴
    人、被害人及共同被告等）所為之偵查筆錄，或被告以外之
    人向檢察官所提之書面陳述，性質上均屬傳聞證據。惟現階
    段刑事訴訟法規定檢察官代表國家偵查犯罪、實施公訴，依
    法其有訊問被告、證人及鑑定人之權，證人、鑑定人且須具
    結，而實務運作時，檢察官偵查中向被告以外之人所取得之
    陳述，原則上均能遵守法律規定，不致違法取供，其可信度
    極高，職是，被告以外之人前於偵查中已具結而為證述，除
    反對該項供述得具有證據能力之一方，已釋明「顯有不可信
    之情況」之理由外，不宜以該證人未能於審判中接受他造之
    反對詰問為由，即遽指該證人於偵查中之陳述不具證據能力
    。查證人甲○○於偵查中向檢察官所為之陳述，業經具結，
    且無證據證明有受外力干擾及影響，並無顯不可信之情況，
    依前揭規定，上開證人於偵查中之證述，自有證據能力。
二、訊據被告乙○○在本院審理時矢口否認有何轉讓第一級毒品
    之犯行，辯稱：伊沒有提供海洛因給甲○○施用，我們所施
    用的海洛因都是伊和甲○○一人出一半的錢去買來的云云。
    然查，前揭事實，業據證人甲○○在偵查中證稱：伊與乙○
    ○已交往半年多，伊二人交往後，伊都是和乙○○一起施用
    海洛因，毒品都是他買來的，他買來都會分給伊施用，他是
    沒有代價給伊的等語（見臺灣屏東地方法院檢察署九十六年
    度偵字第三八一一號卷第十五頁九十六年六月八日訊問筆錄
    ），嗣於九十七年十二月二十四日在偵查中仍證稱：伊和被
    告交往半年，從九十六年過年期間交往到查獲時，交往期間
    ，伊在酒店上班，毒品有時候是伊和被告合資購買，有時是
    被告買來，伊看到就自己拿來施用，被告知道也不會說什麼
    ，次數伊忘記了，伊每次大約拿０．二或０．四公克，伊只
    有要用時才會跟他拿一點點，不會一次拿很多，在查獲前伊
    有跟被告住在一起約三個月，被告並沒有跟伊表示過不能拿
    他的毒品施用，被告知道伊拿了他的毒品後，也沒有表示反
    對等語，經核亦與被告於同日在偵查中供稱：伊是有買毒品
    回來沒錯，但伊並沒有親手交給甲○○施用，是甲○○自己
    拿的，伊也沒有禁止甲○○拿伊的毒品施用等語之情節相符
    。則被告對於證人甲○○任意取用海洛因之行為既從未表示
    反對之意思，並置於甲○○隨時可取得施用之狀況，且屬免
    費提供，顯見其有無償轉讓海洛因予甲○○之犯意甚明，而
    證人甲○○在偵查中雖亦稱：伊經士林地院判刑所施用之那
    四次海洛因，到底是被告給伊的，還是伊自己買的，伊忘記
    了等語，然仍不影響被告有轉讓海洛因予甲○○施用等事實
    之認定。至證人甲○○在本院審理時雖翻異前詞，改證稱：
    伊和被告交往後，我們都是一人出一半的錢合資購買海洛因
    ，係由被告聯絡，我們再一起去買，買來後我們再自己去分
    ，伊於九十六年六月三日至六日施用的海洛因，是伊和被告
    合資購買的，我們都是買三千元至一萬元間，價錢不一定云
    云，然徵諸被告與證人甲○○原係男女朋友關係，且素無怨
    隙，其於偵查中之證述情節，乃出於自由意志下，在案發不
    久後所為，並無來自被告方面之壓力而出於虛偽不實之指證
    或事後串謀而故為迴護被告之機會，亦無設詞誣陷被告之動
    機存在，自較可信，而證人甲○○在本院審理時雖稱：在偵
    查中伊當時在提藥，不曉得為何會那樣講云云，惟觀諸證人
    甲○○在偵查中對檢察官之訊問，均能針對問題明確回答，
    顯見並無意識不清之情事，是堪認證人甲○○事後在本院審
    理時之翻異之詞，委不足採。綜上所述，被告前開辯解，顯
    係事後避就卸責之詞，委不足採。本件事證明確，被告犯行
    洵堪認定，應予依法論科。
三、查海洛因係屬毒品危害防制條例第二條第二項第一款所規定
    之第一級毒品。核被告所為，係犯毒品危害防制條例第八條
    第一項之轉讓第一級毒品罪。被告持有海洛因之低度行為，
    應為轉讓之高度行為所吸收，不另論罪。又查，被告前曾有
    如事實欄第一項所載之犯罪科刑暨執行情形，有臺灣高等法
    院被告前案紀錄表一份在卷可憑，其受有期徒刑之執行完畢
    後，五年以內故意再犯本件有期徒刑以上之罪，為累犯，應
    依刑法第四十七條第一項之規定加重其刑。爰審酌被告明知
    法令明文禁止轉讓第一級毒品海洛因，詎不僅供己施用戕害
    自己身心，更將毒品轉讓予其女友甲○○，並斟酌其犯罪之
    動機、手段、所生危害及犯後態度等一切情狀，量處如主文
    所示之刑。
四、末以，被告於九十六年六月七日經警查獲，並在其所駕駛之
    自小客車上扣得其甫以八十五萬元購得之第一級毒品海洛因
    五包（合計淨重一百六十六．八七公克，純度百分之五十二
    ．一），該等海洛因數量頗多，價格亦高，被告持有之量遠
    超過一般吸食者所可能持有之數量，顯非一己短期內所能施
    用完畢，是被告供稱僅供自己施用云云，要非無疑，然此部
    分僅經臺灣屏東地方法院檢察署檢察官以被告涉犯毒品危害
    防制條例第十條第一項之施用第一級毒品罪嫌予以起訴，並
    經臺灣屏東地方法院以九十六年度訴字第八００號判處罪刑
    在案，則被告該次經查獲價高量大之海洛因，是否另涉其他
    罪嫌，未據檢察官處理，此部分宜由檢察官另行偵究，併此
    敘明。
據上論斷，應依刑事訴訟法第二百九十九條第一項前段，毒品危
害防制條例第八條第一項，刑法第十一條前段、第四十七條第一
項，判決如主文。
本案經檢察官顏妃琇到庭執行職務。
中    華    民    國    98    年    4     月    30    日
                  刑事第六庭  審判長法  官  潘翠雪
                                    法  官  楊明佳
                                    法  官  王士珮
以上正本證明與原本無異
如不服本判決應於送達後10日內向本院提出上訴狀
                                    書記官  郭晉良
中    華    民    國    98    年    4     月    30    日
附錄本案論罪科刑法條全文：
毒品危害防制條例第8條
轉讓第一級毒品者，處1年以上7年以下有期徒刑，得併科新臺幣
1百萬元以下罰金。
轉讓第二級毒品者，處6月以上5年以下有期徒刑，得併科新臺幣
70萬元以下罰金。
轉讓第三級毒品者，處3年以下有期徒刑，得併科新臺幣30萬元
以下罰金。
轉讓第四級毒品者，處1年以下有期徒刑，得併科新臺幣10萬元
以下罰金。
前四項之未遂犯罰之。
轉讓毒品達一定數量者，加重其刑至二分之一，其標準由行政院
定之。


司法院資訊處製作；財團法人民間司法改革基金會備份。
